【裁判字號】    97,易,475
【裁判日期】    970725
【裁判案由】    竊盜
【裁判全文】
臺灣新竹地方法院刑事判決               97年度易字第475號
公  訴  人  臺灣新竹地方法院檢察署檢察官
被      告  甲○○
上列被告因竊盜案件，經檢察官提起公訴（97年度偵字第796 號
）後，被告於本院準備程序中就被訴事實為有罪之陳述，經告知
被告簡式審判程序之旨，並聽取檢察官、被告之意見後，經本院
進行簡式審判程序，本院判決如下：
    主    文
甲○○共同攜帶兇器竊盜，累犯，處有期徒刑拾月。
    犯罪事實
一、甲○○前於民國88年間，因強盜案件，經臺灣高等法院臺中
    分院於89年10月10日以88年度上訴字第2544號判決判處有期
    徒刑5年確定，於90年1月30日入監執行，嗣於93年10月27日
    縮短刑期假釋付保護管束出監，94年12月13日縮刑期滿假釋
    未經撤銷視同執行完畢。詎其仍不知悔改，竟與林貴正（未
    起訴）共同基於意圖為自己不法所有之犯意聯絡，於96年10
    月7日夜間9時許，與林貴正共同騎乘其所有車號GXJ－041號
    機車前往新竹市○○路○段2巷旁之「百達斐麗」工地，一同
    以攀爬該工地鷹架之方式進入該工地之3 樓，旋即由林貴正
    以客觀上足以對人之生命、身體安全構成威脅，具有危險性
    足供兇器使用之十字型螺絲起子1支、老虎鉗1支（均未扣案
    ），將工地之電纜線剪斷，並將消防銅器拆卸後，由甲○○
    將剪取及拆卸之電纜線及消防銅器加以收集後竊取，得手後
    則由林貴正將該電纜線及消防銅器販賣予不詳之資源回收商
    ，得款後由甲○○取得贓款之4成，約莫新臺幣（下同）1千
    餘元。嗣警方據報後前往處理，經將現場跡證送往內政部警
    政署刑事警察局（下稱刑事警察局）進行去氧核醣核酸（Ｄ
    ＮＡ）比對，結果發現上開現場所採得之唾液檢體與甲○○
    之ＤＮＡ吻合，警方遂因而循線查悉上情。
二、案經乙○○訴由新竹市警察局第三分局報告臺灣新竹地方法
    院檢察署檢察官偵查起訴。
    理    由
一、程序部分：
    按除被告所犯為死刑、無期徒刑、最輕本刑為3 年以上有期
    徒刑之罪或高等法院管轄第一審案件者外，於前條第1 項程
    序進行中，被告先就被訴事實為有罪之陳述時，審判長得告
    知被告簡式審判程序之旨，並聽取當事人、代理人、辯護人
    及輔佐人之意見後，裁定進行簡式審判程序，刑事訴訟法第
    273條之1第1 項定有明文。本件被告甲○○所犯係死刑、無
    期徒刑、最輕本刑為3 年以上有期徒刑以外之罪，其於準備
    程序中就被訴事實為有罪之陳述，經告知簡式審判程序之旨
    ，並聽取公訴人及被告之意見後，本院認為適宜進行簡式審
    判程序，合先敘明。
二、認定被告甲○○犯行所憑之各項證據：
    訊據被告甲○○對於上開犯行，迭於偵查中及本院訊問、準
    備、簡式審判程序時坦承不諱。其稱：伊與共犯林貴正係國
    中同學，於96年10月7 日當天，共犯林貴正向伊表示要偷電
    線，就由共犯林貴正騎乘伊所有車號GXJ－041號機車搭載伊
    一同前往新竹市○○路○段2巷旁之「百達斐麗」工地，且共
    犯林貴正當時有攜帶十字起子及老虎鉗各1支，等到了現場
    ，由共犯林貴正負責剪電纜線，伊則負責收電纜線，得手後
    ，渠等就一起離開，便將電纜線予以變賣，因而獲得賣得價
    金之4成約1千多元，至於在現場之煙蒂是伊抽煙後所遺留等
    語（見偵查卷第70頁，本院卷第14至18頁）。此外，並有下
    列證據可資佐證：
（一）被害人乙○○於警詢指述稱：本件位在新竹市○○路○段2
      巷旁之「百達斐麗」工地是他負責之工地，而他於96年10
      月8月上午9時許前往該工地巡視時，因發現該工地有遭侵
      入之跡象，且工地3 樓之電纜線及2至8樓之消防銅器（價
      值約15萬元）均被竊取，他隨即前往新竹市警察局第三分
      局香山派出所報警處理等語（見偵查卷第6、7頁）。
（二）證人即共犯林貴正於偵查中證述稱：他於96年10月7 日晚
      間9時許至翌日上午8時許，騎乘被告甲○○所有機車搭載
      被告甲○○一同前往新竹市○○路○段2巷旁之「百達斐麗
      」工地後，2人從小巷子裡的鷹架上到工地3樓，之後他看
      見被告甲○○到別的房間，等到被告甲○○回來，他看見
      被告甲○○手上拿著類似電線的東西等語（見偵查卷第68
      至70頁）。
（三）新竹市警察局第三分局96年10月8 日「乙○○遭竊盜案」
      勘察報告1份（含勘察報告、勘察採證同意書、刑案現場
      人員出入管制登記表、現場測繪圖、現場照片42張等）及
      員警李智偉製作之查訪報告2紙等（見偵查卷第13至37、
      53 、72頁）。
（四）刑事警察局96年12月24日刑醫字第0960180698號鑑驗書（
      含新竹市警察局96年11月26日竹市警鑑字第9611023 號刑
      事案件證物採驗紀錄表）1 份。其鑑驗結論略為：本案涉
      嫌人甲○○唾液之DNA－STR型別，與貴局96.10.11竹市警
      鑑字第9610010 號刑事案件證物採驗紀錄表送檢「乙○○
      遭竊盜案」編號1、2煙蒂之DNA－STR型別相同，該型別在
      臺灣地區中國人分佈之機率預估為2.20×10(-18)等情（
      見偵查卷第10、11頁）。
（五）被告甲○○使用之行動電話門號0000000000號自96年10月
      1日至同年月10日之雙向通聯紀錄1份（見偵查卷第42、43
      頁）。
（六）綜上，被告甲○○犯行至為明確，應依法予以論科。
三、論罪科刑：
（一）論罪：核被告甲○○與共犯林貴正共同持客觀上可用以攻
      擊人，對於他人生命身體有危險性而足供作為兇器使用之
      十字起子、老虎鉗等工具，而竊得被害人乙○○所有之電
      纜線及消防銅器等物品之行為，係犯刑法第321條第1項第
      3款之攜帶兇器加重竊盜罪。
（二）共同正犯：被告甲○○與共犯林貴正，就上開加重竊盜犯
      行，有犯意聯絡及行為分擔，為共同正犯。
（三）累犯：查被告甲○○前於88年間，因強盜案件，經臺灣高
      等法院臺中分院於89年10月10日以88年度上訴字第2544號
      判決判處有期徒刑5年確定，於90年1月30日入監執行，嗣
      於93年10月27日縮短刑期假釋付保護管束出監，94年12月
      13日縮刑期滿假釋未經撤銷視同執行完畢等情，有臺灣高
      等法院被告前案紀錄表1 份在卷可稽，其前受有期徒刑執
      行完畢，於5 年以內故意再犯本件最重本刑為有期徒刑以
      上之罪，為累犯，應依刑法第47條第1 項之規定加重其刑
      。
（四）量刑：爰審酌被告甲○○有上開前案紀錄，足徵其素行非
      佳，猶未見悔改，且被告甲○○正值青壯，竟不思守法自
      制，循正當途徑獲取所需，反恣意竊取他人財物，危害社
      會治安與他人財產安全，守法意識薄弱，惟被告甲○○犯
      後坦承犯行，態度尚可，並同時考量其犯罪動機、手段、
      所生危害等一切情狀，爰量處如主文所示之刑，以資懲儆
      。
（五）不為沒收諭知之說明：本案被告甲○○與共犯林貴正竊盜
      所用之十字型螺絲起子1支、老虎鉗1支，據被告甲○○所
      述，係屬於共犯林貴正所持之工具（見本院卷第16頁背面
      ），惟均未扣案，且依卷附資料，並無證據證明上開竊盜
      所用之兇器尚存，為免執行之困難，均不另為沒收之諭知
      ，附此敘明。
四、據上論斷，應依刑事訴訟法第273條之1第1項、第299條第1
    項前段，刑法第28條、第321條第1項第3款、第47條第1項，
    判決如主文。
本案經檢察官陳麗芬到庭執行職務。
中    華    民    國    97    年     7    月    25    日
            臺灣新竹地方法院刑事第四庭
                            法  官  劉兆菊
以上正本證明與原本無異。
如不服本判決應於收受本判決後10日內向本院提出上訴書狀，上
訴書狀應敘述具體理由。上訴書狀未敘述上訴理由者，應於上訴
期間屆滿後20日內補提理由書狀於本院)「切勿逕送上級法院」
。
中    華    民    國    97    年     7    月    25    日
                            書記官  蕭汝芳
附錄本案論罪科刑法條：
刑法第321條（加重竊盜罪）
犯竊盜罪而有左列情形之一者，處6月以上、5年以下有期徒刑：
一  於夜間侵入住宅或有人居住之建築物、船艦或隱匿其內而犯
    之者。
二  毀越門扇、牆垣或其他安全設備而犯之者。
三  攜帶兇器而犯之者。
四  結夥三人以上而犯之者。
五  乘火災、水災或其他災害之際而犯之者。
六  在車站或埠頭而犯之者。
前項之未遂犯罰之。


司法院資訊處製作；財團法人民間司法改革基金會備份。
